臺灣新北地方法院刑事判決
111年度審交訴字第25號
公  訴  人  臺灣新北地方檢察署檢察官
被      告  李敏宗


上列被告因公共危險等案件，經檢察官提起公訴（110 年度偵字
第37586 號），本院判決如下：
    主  文
李敏宗汽車駕駛人無駕駛執照駕車犯過失傷害罪，處拘役伍拾日
，如易科罰金，以新臺幣壹仟元折算壹日；又犯駕駛動力交通工
具發生交通事故，致人傷害而逃逸罪，處有期徒刑陸月，如易科
罰金，以新臺幣壹仟元折算壹日。
    事實及理由
壹、查被告李敏宗所犯均係死刑、無期徒刑、最輕本刑為3 年以
    上有期徒刑以外之罪，其於準備程序就被訴事實為全部有罪
    之陳述，經告知簡式審判程序之旨，並聽取其與檢察官之意
    見後，本院認無不得或不宜改依簡式審判程序進行之處，爰
    依刑事訴訟法第273 條之1 第1 項、第284 條之1 之規定，
    裁定進行簡式審判程序。
貳、本案犯罪事實、證據及應適用之法條，除補充「被告李敏宗
    於111 年3 月10日本院準備程序及審理中之自白（參本院卷
    附當日各該筆錄）」為證據外，餘均引用附件即檢察官起訴
    書之記載。
叁、審酌被告案發時原考領之普通重型機車駕駛執照業經註銷，
    本不得在公用道路上駕駛車輛，且一旦違規駕車上路，更應
    時時提高警覺並切實遵循道路交通安全規則，以維護自身及
    其他用路人之生命、身體或財產安全，卻於變換車道時，未
    讓直行車先行，致告訴人簡嘉均受有附件犯罪事實欄一所示
    之傷害，且其駕駛車輛發生交通事故後，未照料受有傷勢之
    告訴人，亦未通報警方、救護人員到場實施救護，反而逕自
    駕車離開現場，皆有不該，兼衡被告之素行、教育程度、職
    業、家庭經濟與生活狀況，以及犯後始終坦承犯行，態度勉
    可，然迄今未能與告訴人達成和解或成立調解，亦未獲得告
    訴人之諒解等一切情狀，分別量處如主文所示之刑，並均諭
    知如易科罰金之折算標準，以資處罰。
肆、本判決係依刑事訴訟法第310 條之2 及第454 條所製作之簡
    化判決，依法僅需記載犯罪事實、證據名稱及應適用之法條
    ，並得以簡略方式為之，如認定之犯罪事實、證據及應適用
    之法條，與檢察官起訴書之記載相同者，得引用之，附此敘
    明。
據上論斷，應依刑事訴訟法第273 條之1 第1 項、第299 條第1
項前段、第310 條之2 、第454 條（本件依刑事判決精簡原則，
僅記載程序法條文），判決如主文。
本案經檢察官陳柏文偵查起訴，由檢察官陳炎辰到庭執行公訴。
中　　華　　民　　國    111   年 　  3  　月 　 29  　日
                刑事第二十四庭  法  官　李俊彥   
以上正本證明與原本無異。
如不服本判決，應於判決送達後20日內敘明上訴理由，向本院提
出上訴狀（應附繕本），上訴於臺灣高等法院。其未敘述上訴理
由者，應於上訴期間屆滿後20日內向本院補提理由書「切勿逕送
上級法院」。
                                書記官  林慈恩
中　　華　　民　　國　  111 　年　   3    月    29    日
附錄本判決論罪之法律條文：
中華民國刑法第185 條之4
駕駛動力交通工具發生交通事故，致人傷害而逃逸者，處6 月以
上5 年以下有期徒刑；致人於死或重傷而逃逸者，處1 年以上7
年以下有期徒刑。
犯前項之罪，駕駛人於發生交通事故致人死傷係無過失者，減輕
或免除其刑。

中華民國刑法第284 條
因過失傷害人者，處1 年以下有期徒刑、拘役或10萬元以下罰金
；致重傷者，處3 年以下有期徒刑、拘役或30萬元以下罰金。

道路交通管理處罰條例第86條
汽車駕駛人，無駕駛執照駕車、酒醉駕車、吸食毒品或迷幻藥駕
車、行駛人行道或行經行人穿越道不依規定讓行人優先通行，因
而致人受傷或死亡，依法應負刑事責任者，加重其刑至二分之一
。
汽車駕駛人，在快車道依規定駕車行駛，因行人或慢車不依規定
，擅自進入快車道，而致人受傷或死亡，依法應負刑事責任者，
減輕其刑。
--------------------------------------------------------
附件：
臺灣新北地方檢察署檢察官起訴書
                                    110年度偵字第37586號
　　被　　　告　李敏宗　男　46歲（民國00年0月0日生）
　　　　　　　　　　　　住新北市○○區○○路000巷00號2樓
　　　　　　　　　　　　國民身分證統一編號：Z000000000號
上列被告因公共危險等案件，業經偵查終結，認應提起公訴，茲
將犯罪事實及證據並所犯法條分敘如下：
　　　　犯罪事實
一、李敏宗之普通重型機車駕駛執照於民國94年1月17日因未繳
    納交通罰鍰而遭註銷，為無駕駛執照之人。李敏宗於110年6
    月13日上午6時29分許，騎乘車牌號碼000-000號普通重型機
    車，沿新北市蘆洲區中山一路往集賢路方向行駛，行經蘆洲
    區中山一路100號對面時，本應注意車前狀況，並隨時採取
    必要之安全措施，且變換車道時，應讓直行車先行，並注意
    安全距離，而依當時天氣晴、視距良好等情況，並無不能注
    意之情事，竟疏未注意及此而向左變換車道，適有簡嘉均騎
    乘車牌號碼000-0000號普通重型機車，沿蘆洲區中山一路往
    集賢路方向行駛於李敏宗之左後方，李敏宗所騎乘之機車不
    慎擦撞簡嘉均所騎乘之機車，致簡嘉均當場人、車倒地，受
    有顏面及四肢多處擦挫傷之傷害。詎李敏宗明知駕駛人駕駛
    車輛發生交通事故致人受傷，應即採取救護或其他必要措施
    ，並向警察機關報告，不得駛離現場，竟仍基於肇事逃逸之
    犯意，未報警處理或對傷者為必要之救護措施，即逕行騎乘
    上開機車逃逸離去。嗣經警方調閱附近之監視錄影器，始循
    線查悉上情。
二、案經簡嘉均訴由新北市政府警察局蘆洲分局報告偵辦。
　　　　證據並所犯法條
一、證據清單及待證事實：
編號 證據名稱 待證事實 1 被告李敏宗於警詢時及偵查中之供述 對於上開犯罪事實坦承不諱。 2 告訴人簡嘉均於警詢時及偵查中（已具結）之指訴 證明上開全部犯罪事實。 3 新光醫療財團法人新光吳火獅紀念醫院乙種診斷書 證明告訴人因上開車禍受有上開傷害之事實。 4 新北市政府警察局蘆洲分局道路交通事故現場圖、道路交通事故調查報告表（一）（二）、道路交通事故肇事人自首情形記錄表、現場照片、監視錄影器光碟暨其翻拍照片、行車紀錄器光碟暨其翻拍照片、新北市政府警察局舉發違反道路交通管理事件通知單、車輛詳細資料報表、車號查詢機車車籍、證號查詢機車駕駛人 證明被告無駕駛執照，騎乘機車變換車道時，未讓直行車先行，並注意安全距離，不慎擦撞至告訴人所騎乘機車，發生交通事故後，被告明知告訴人倒地受傷，未報警或為必要之救護即自行離去之事實。 
二、核被告所為，係犯刑法第284條前段之過失傷害、同法第185
    條之4第1項前段之駕駛動力交通工具發生交通事故，致人傷
    害而逃逸等罪嫌。被告無駕駛執照駕車，因而致告訴人受傷
    ，業據被告自承在卷，請依道路交通管理處罰條例第86條第
    1項之規定，加重其刑至二分之一。被告所犯上開2罪嫌間，
    犯意各別，行為互殊，請予分論併罰。
三、依刑事訴訟法第251條第1項提起公訴。
　　此　致
臺灣新北地方法院
中　　華　　民　　國　 110　　年　　12　　月　　20　　日
    　　　　　　　　　　　　　檢　察　官  陳 柏 文